【裁判字號】    91,簡上,296
【裁判日期】    920108
【裁判案由】    傷害等
【裁判全文】
臺灣臺北地方法院刑事判決                        九十一年度簡上字第二九六號
    上  訴  人  甲○○  男  四.
    即  被  告
右上訴人因傷害等案件，不服中華民國九十一年九月二十四日本院簡易庭九十一年度
簡字第二八０八號第一審簡易判決（聲請簡易處刑案號：臺灣臺北地方法院檢察署九
十一年度偵字一二一三０號），提起上訴，本院管轄第二審合議庭判決如左：
    主  文
上訴駁回。
甲○○緩刑貳年。
    事  實
一、甲○○於民國九十一年四月二十一日下午五時許，在住家附近之臺北縣新店市○
    ○街十四號乙○○經營之雜貨店內與小狗逗玩，嗣因甲○○主張其右腳趾被該狗
    咬傷，要求賠償而與乙○○發生爭吵，甲○○即基於傷害之犯意，於同日下午六
    時十分許在上開雜貨店櫃臺旁徒手毆打乙○○，致乙○○受有頭部外傷合併左額
    部撕裂傷、右眼挫傷之傷害。復另基於毀損之犯意，將櫃臺旁放置在貨架上之香
    煙推倒在地，致因受潮而受損，足以生損害於乙○○，計損壞香煙五十包，又於
    離去時接續前揭毀損之犯意，徒手砸毀放在店門口之椅子一張及雞蛋二十斤，均
    足以生損害於乙○○。
二、案經乙○○訴請臺北縣警察局新店分局報告臺灣臺北地方法院檢察署檢察官聲請
    簡易判決處刑。
    理  由
一、右揭犯罪事實，業據被告坦承不諱，核與告訴人乙○○之指述情節相符，復有現
    場監視錄影帶翻拍照片五張、現場照片七張、診斷證明書一紙等在卷可稽，本件
    事證明確，被告犯行洵堪認定。
二、核被告所為，係犯刑法第二百七十七條第一項傷害罪、第三百五十四條之毀損罪
    。被告在告訴人店內損壞香煙、椅子、雞蛋，係基於毀損之犯意，於同一處所、
    密切接近之時間實施，侵害同一法益，各行為之獨立性極為薄弱，依一般社會健
    全觀念，在時間差距上，難以強行分開，在刑法評價上，以視為數個舉動之接續
    施行，合為包括之一行為予以評價，較為合理，則屬接續犯，而為包括之一罪（
    最高法院八十六年度台上字第三二九五號判例可參照）。被告所犯為上開二罪名
    ，犯意各別，行為互異，應分論併罰，並定其應執行之刑。原審依刑事訴訟法第
    四百四十九條第一項前段、第三項、第四百五十四條第二項，刑法第二百七十七
    條第一項、第三百五十四條、第四十一條第一項、第五十一條第六款，罰金罰鍰
    提高標準條例第一條前段、第二條，逕以簡易判決判處傷害部分拘役三十日，如
    易科罰金以三百元折算一日，毀損部分拘役三十日，如易科罰金以三百元折算一
    日，應執行拘役五十日，如易科罰金，以三百元折算一日，其認事用法，均無違
    誤，量刑亦屬妥適，被告上訴為無理由，應予駁回。末查，被告前因恐嚇案件，
    經法院判處有期徒刑一年二月確定，嗣經減刑為有期徒刑七月，於六十四年間執
    行完畢，又因強盜案件，經法院判處有期徒刑五年確定，於八十年之前即執行完
    畢，五年以內未曾受有期徒刑以上刑之宣告，有臺灣高等法院檢察署刑案紀錄簡
    覆表在卷足參，其於本院調查時坦承犯行，犯後態度良好，復已與告訴人達成和
    解，告訴人並於九十一年十月二日表示撤回告訴（按刑事訴法第二百三十八條第
    一項固規定告訴乃論之罪，告訴人於第一審辯論終結前，得撤回其告訴，惟其立
    法意旨，係重在限制告訴乃論之罪撤回告訴之時期，亦即撤回告訴，必須於第一
    審辯論終結前，始得為之，逾此時期，即不得為之，以免肇致告訴人操縱訴訟程
    序及輕視裁判之流弊，並非重在第一審終結程序，是否經言詞辯論。查告訴人於
    九十一年九月二十四日原審判決後之九十一年十月二日始表示撤回告訴，依上開
    說明及刑事訴訟法第二百三十八條第一項之反面解釋，縱原審並未經言詞辯論，
    告訴人撤回告訴亦不合法，併此敘明），復於本院九十一年十一月二十二日調查
    時陳明已原諒被告，不再追究，本院認為被告經此教訓，應知警惕而無再犯之虞
    ，本件刑之宣告以暫不執行為適當，併宣告緩刑二年，以勵自新。
據上論斷，應依刑事訴訟法第四百五十五條之一第一項、第三項、第三百六十八條，
刑法第七十四條第二款，判決如主文。
本案經檢察官越方如到庭執行職務
中      華      民      國    九十二    年      一      月      八      日
                            臺灣臺北地方法院刑事第四庭
                                審  判  長  法  官  余 學 淵
                                            法  官  楊 晉 佳
                                            法  官  歐陽漢菁
右正本證明與原本無異。
不得上訴。
                                            書記官  沈 芳 君
中      華      民      國    九十二    年      一      月      九      日
附錄本案論罪科刑法條
中華民國刑法第二百七十七條
 (普通傷害罪)
傷害人之身體或健康者，處三年以下有期徒刑、拘役或一千元以下罰金。
犯前項之罪因而致人於死者，處無期徒刑或七年以上有期徒刑；致重傷者
，處三年以上十年以下有期徒刑。
中華民國刑法第三百五十四條
毀棄、損壞前二條以外之他人之物或致令不堪用，足以生損害於公眾或他
人者，處二年以下有期徒刑、拘役或五百元以下罰金。


司法院資訊處製作；財團法人民間司法改革基金會備份。
